# 子公司将孙公司出售给母公司

提问人：一云 时间：2016-09-24 15:08:37
陈老师您好：在新三板审计中遇到这样一个问题： 一家公司在 2015 年 12 月 31 日将其拥有的两家子公司（一家持有90%股权，一家持有80%股权）的全部股权转让给自己的母公司，转让价款为最初收购时的收购价款。这两家子公司在当初收购后持续亏损，且收购后一直未正常经营，但是子公司拥有上千万的土地使用权。
陈老师：有两个问题： 1 、由于转让是在 2015 年 12 月 31 日进行的，如果在 2015 年 12 月 31 日，这家公司丧失了对子公司的控制权，且这家公司没有别的子公司了，是否在 2015 年末就不用编制合并报表了？ 2 、如果还有别的子公司，这家公司仍需编制合并报表，这家公司转让子公司给自己的母公司，是否属于权益性交易，不用确认投资收益？将转让价款与享有子公司净资产份额的差额计入资本公积？

回答人：chenyiwei
1 、资产负债表期末没有合并数，但前期比较数据仍应分别列报年初的单体数和合并数；利润表和现金流量表仍需编制 2015 年度的合并报表。 2 、应关注该交易的公允性，即转让价格是否与标的股权的公允价值存在差异，不能简单地认为与母公司之间的交易必然是权益性交易。

提问人：一云 时间：2016-09-24 16:48:24
感谢陈老师及时解惑！ “应关注该交易的公允性，即转让价格是否与标的股权的公允价值存在差异”----可是标的股权公允价值如何确定？转让时未对子公司进行评估，就是按当初收购价转让给母公司的。转让目的是因为子公司业务与本公司主业无关，为了避免影响新三板申报，就转让给母公司了。

回答人：chenyiwei
还是建议进行评估，以确保新三板申报期间的运作规范性。

提问人：一云 时间：2016-09-24 17:05:14
可是是 2015 年转让子公司的，现在报表日是 2016 年 6 月 30 日，还能再对 2015 年末子公司的净资产进行评估吗？

回答人：chenyiwei
尽可能争取母公司配合。应该可以做到。

提问人：shiyunhao2 时间：2019-01-07 09:16:40
陈版主，第一个问题中，为什么资产负债表前期比较数据应该列示合并数，并且利润表以及现金流量表列示 2015 年度数据？问题中的母公司并入孙公司后前期比较数据不应也要列示合并数？不也应列示 2015 年度合并现金流及利润数据吗？这样的话会不会重复了呢？

回答人：chenyiwei
从 2015 年初至处置日，母子公司关系仍存在，该期间的合并利润表和合并现金流量表仍需编制及提供。